# Ata da Reunião - 27/08/2025

**Faculdade UnB Gama**  

**Data:** Quarta feira, 27 de Agosto de 2025 - 21h

**Formato:** Remoto

## Integrantes do grupo

| Nome | Situação|
|:----:|:-------:|
| [Ana Clara](https://github.com/anabborges) | Presente |
| [Ana Joyce](https://github.com/anajoyceamorim) | Presente |
| [Cayo](https://github.com/Cayoalencar) | Presente |
| [Fábio](https://github.com/fabinsz) | Ausente |
| [Gabriela](https://github.com/gaubiela) | Ausente |
| [Guilherme](https://github.com/storch7) | Presente |
| [João Filipe](https://github.com/Joao151104) | Presente |
| [Luiz](https://github.com/luizfaria1989) | Presente |
| [Nathan](https://github.com/Nathan-bs) | Presente |
| [Rodrigo](https://github.com/rodrigoFAmaral) | Presente |
| [Willian](https://github.com/Wooo589) | Presente |


## Gravação da reunião

<iframe width="560" height="315" src="https://www.youtube.com/embed/gsG3rSolW_c?si=eDjGQU9Gn82AuDvM" title="YouTube video player" frameborder="0" allow="accelerometer; autoplay; clipboard-write; encrypted-media; gyroscope; picture-in-picture; web-share" referrerpolicy="strict-origin-when-cross-origin" allowfullscreen></iframe>


## Documentos de controle

[MIRO utilizado para a Design Sprint](https://miro.com/welcomeonboard/YmVEQVFJQTNubzh3bVA3NnNtYUhpNklFZmluMGxlKytKaktvQjZEa2s3L2plY0NMOG1RYnRGQm8vQWZRMWs1K29lZVY4S0N5aGZDVlVqQmxHTWhWVll2VGJWdHczeUR0N1VLMDZ3TUF5eGtXdlZuOTMwbVUrMDlUajR6RWRsM2FBS2NFMDFkcUNFSnM0d3FEN050ekl3PT0hdjE=?share_link_id=883081492399)

[Documento criado para organização do grupo](https://docs.google.com/document/d/166iwKdKvGa5RAr3u0hPC4b4f08dldjbM6EjsIdt0ons/edit?usp=sharing)


## Pautas discutidas em reunião

| Nº da pauta | Item                        | Descrição                                                                                     | Responsável                    | Status              |
|:-----------:|:---------------------------:|:---------------------------------------------------------------------------------------------:|:------------------------------:|:-------------------:|
| 1 | Design Sprint - Sketch | Recapitulação das etapas anteriores e realização da etapa Sketch com a técnica Crazy 8s | [Ana Clara](https://github.com/anabborges), [Ana Joyce](https://github.com/anajoyceamorim), [Cayo](https://github.com/Cayoalencar), [Guilherme](https://github.com/storch7), [João Filipe](https://github.com/Joao151104), [Luiz](https://github.com/luizfaria1989), [Nathan](https://github.com/Nathan-bs), [Rodrigo](https://github.com/rodrigoFAmaral) e [Willian](https://github.com/Wooo589) | Feito |
| 2 | Design Sprint - Decide | Realização da etapa Decide com a apresentação dos esboços e a votação por pontos | [Ana Clara](https://github.com/anabborges), [Cayo](https://github.com/Cayoalencar), [Guilherme](https://github.com/storch7), [Luiz](https://github.com/luizfaria1989), [Nathan](https://github.com/Nathan-bs), [Rodrigo](https://github.com/rodrigoFAmaral) e [Willian](https://github.com/Wooo589) | Feito |
| 3 | Definição de Responsáveis pelo Protótipo e Divisão da Documentação | Foi definida uma pessoa responsável por trazer o debate para a definição dos membros que fariam o protótipo e organizasse a divisão da documentação no grupo posteriormente | [Ana Clara](https://github.com/anabborges) | A iniciar |