# Ata da Reunião - 27/08/2025

**Faculdade UnB Gama**  

**Data:** Quarta feira, 27 de Agosto de 2025 - 21h

**Formato:** Remoto

## Integrantes do grupo

| Nome | Situação|
|:----:|:-------:|
| [Ana Clara](https://github.com/anabborges) | Presente |
| [Ana Joyce](https://github.com/anajoyceamorim) | Ausente |
| [Cayo](https://github.com/Cayoalencar) | Presente |
| [Fábio](https://github.com/fabinsz) | Presente |
| [Gabriela](https://github.com/gaubiela) | Presente |
| [Guilherme](https://github.com/storch7) | Presente |
| [João Filipe](https://github.com/Joao151104) | Ausente |
| [Luiz](https://github.com/luizfaria1989) | Presente |
| [Nathan](https://github.com/Nathan-bs) | Ausente |
| [Rodrigo](https://github.com/rodrigoFAmaral) | Presente |
| [Willian](https://github.com/Wooo589) | Presente |


## Gravação da reunião

<iframe width="560" height="315" src="https://www.youtube.com/embed/lg87qSB0cw0?si=g5tx8oXYwCh2pxeU" title="YouTube video player" frameborder="0" allow="accelerometer; autoplay; clipboard-write; encrypted-media; gyroscope; picture-in-picture; web-share" referrerpolicy="strict-origin-when-cross-origin" allowfullscreen></iframe>


## Documentos de controle

[MIRO utilizado para a Design Sprint](https://miro.com/welcomeonboard/YmVEQVFJQTNubzh3bVA3NnNtYUhpNklFZmluMGxlKytKaktvQjZEa2s3L2plY0NMOG1RYnRGQm8vQWZRMWs1K29lZVY4S0N5aGZDVlVqQmxHTWhWVll2VGJWdHczeUR0N1VLMDZ3TUF5eGtXdlZuOTMwbVUrMDlUajR6RWRsM2FBS2NFMDFkcUNFSnM0d3FEN050ekl3PT0hdjE=?share_link_id=883081492399)

[Documento criado para organização do grupo](https://docs.google.com/document/d/166iwKdKvGa5RAr3u0hPC4b4f08dldjbM6EjsIdt0ons/edit?usp=sharing)


## Pautas discutidas em reunião

| Nº da pauta | Item                        | Descrição                                                                                     | Responsável                    | Status              |
|:-----------:|:---------------------------:|:---------------------------------------------------------------------------------------------:|:------------------------------:|:-------------------:|
| 1 | Entregas mínimas para a Primeira Entrega | Explicação sobre o que deveria ser entregue na primeira etapa do projeto. Apresentação do documento criado para orientar os membros sobre os focos | [Ana Clara](https://github.com/anabborges) | Feito |
| 2 | Início da Design Sprint - Understand | Realização da etapa Understand com a definição do objetivo a longo prazo e preenchimento do How Might We(HMW) | [Ana Clara](https://github.com/anabborges), [Cayo](https://github.com/Cayoalencar), [Fábio](https://github.com/fabinsz), [Gabriela](https://github.com/gaubiela), [Guilherme](https://github.com/storch7), [Luiz](https://github.com/luizfaria1989), [Rodrigo](https://github.com/rodrigoFAmaral) e [Willian](https://github.com/Wooo589) | Feito |
| 3 | Design Sprint - Define | Início da etapa Define com a utilização da técnica IQI (Insights, Questions, Ideas)| [Ana Clara](https://github.com/anabborges), [Cayo](https://github.com/Cayoalencar), [Fábio](https://github.com/fabinsz), [Gabriela](https://github.com/gaubiela), [Guilherme](https://github.com/storch7), [Luiz](https://github.com/luizfaria1989), [Rodrigo](https://github.com/rodrigoFAmaral) e [Willian](https://github.com/Wooo589) | Em andamento |
